臺灣花蓮地方法院刑事判決　　　　　　　 96年度易字第378號
公　訴　人　臺灣花蓮地方法院檢察署檢察官
被　　　告　甲○○
　　　　　　庚○○
　　　　　　丙○○
　　　　　　乙○○
　　　　　　戊○○
　　　　　　辛○○
　　　　　　丁○○
上列被告因賭博案件，經檢察官提起公訴（96年度偵字第2546
號），被告於準備程序中就被訴事實為有罪之陳述，由本院裁定
改行簡式審判程序，並判決如下：
    主  文
甲○○共同意圖營利聚眾賭博，處有期徒刑壹年，減為有期徒刑
陸月，如易科罰金，以新臺幣壹仟元折算壹日。扣案如附表所示
之物，均沒收。
庚○○、丙○○共同意圖營利聚眾賭博，各處有期徒刑拾月，減
為有期徒刑伍月，如易科罰金，均以新臺幣壹仟元折算壹日。扣
案如附表所示之物，均沒收。
乙○○、戊○○、辛○○共同意圖營利聚眾賭博，各處有期徒刑
捌月，減為有期徒刑肆月，如易科罰金，均以新臺幣壹仟元折算
壹日。扣案如附表所示之物，均沒收。
丁○○共同意圖營利聚眾賭博，處有期徒刑柒月，減為有期徒刑
參月又拾伍日，如易科罰金，以新臺幣壹仟元折算壹日。扣案如
附表所示之物，均沒收。
    事實及理由
一、本件犯罪事實、證據及應適用法條，除證據部分補充「扣案
    之電腦主機2台、賭資新臺幣12萬5千元、帳單28 張、HINET
    ADSL1 張、電腦主機1組、電腦螢幕1台、電腦鍵盤1 個、滑
    鼠1個、簽單1張、電腦主機1組、電腦螢幕1台、傳真單4 張
    、帳號密碼聯絡電話紀錄板3塊、花蓮第一信用合作社存摺1
    本、傳真機2台、行動電話1支、電腦主機1台、電腦螢幕1台
    、鍵盤1個、滑鼠1個、申請下注個人帳戶資料1 頁、下注資
    料紀錄3頁、比賽分析紀錄2頁、比賽結果紀錄3 頁、比賽結
    果紀錄便條貼7張、下注球隊比賽場次表1頁、國泰世華銀行
    存簿1本、職球簽賭單據12張、ASOS手機1組、電腦主機1 組
    、電腦螢幕1個、電腦鍵盤1組、滑鼠1個、電源線1條、電腦
    主機1台及六合彩簽單1本」、「被告甲○○、庚○○、丙○○、乙○○、戊○○、辛○○及丁○○於本院準備程序及審
    理時之自白」；所犯法條欄補充更正為「核被告甲○○、庚○○、丙○○、乙○○、戊○○、辛○○及丁○○所為，均
    係犯刑法第268 條前段意圖營利供給賭博場所罪，及同條後
    段意圖營利聚眾賭博罪。其等以1 行為而同時觸犯上開刑法
    第268條前、後段之2罪名，均為想像競合犯，應各依刑法第
    55條規定，從1 重之意圖營利聚眾賭博罪論處。又被告甲○○等7 人就上開犯行（被告甲○○經營六合彩賭博部分除外
    ），有犯意聯絡及行為分擔，應論以共同正犯。」之外，其
    餘均引用檢察官起訴書（如附件）之記載。
二、爰審酌本件除被告甲○○（95年間因公共危險案件，經本院
    判處有期徒刑6月，緩刑2年確定）之外，其餘被告庚○○等
    6人於5年內未曾受有期徒刑罪刑之宣告，素行尚可，惟竟不
    思透過正當管道賺取財物，僅因貪圖一時不法利益，即一再
    提供網路虛擬空間作為招攬不特定人聚眾賭博之媒介，不惟
    敗壞社會善良風氣，亦損及參與職業運動個人及團體之清新
    形象，妨害相關職業運動之常態發展，復參酌其等犯罪之動
    機、目的、手段、各自參與程度以及於事發後已大致坦承犯
    行，頗具悔意，犯後態度尚稱良好等一切情狀，各量處如主
    文所示之刑。另查：被告被告甲○○等7 人所為上開犯罪之
    時間，均在民國96年4 月24日以前，悉符合減刑條件，應依
    中華民國96年罪犯減刑條例第2 條第1項第3款之規定，就其
    等所宣告有期徒刑各減其刑期2分之1，併諭知宣減刑後之易
    科罰金折算標準。至扣案如附件所示之物，分別係被告甲○○、庚○○、丙○○、乙○○、戊○○及辛○○所用供本件
    犯罪所用或所得之物，應依刑法第38條第1項第2款、第3 款
    規定宣告沒收；其餘扣案之物品，則依卷內事證無從認定係
    被告甲○○等7 人所有供本件犯罪所用或所得之物，爰不另
    予宣告沒收，併此敘明。
據上論斷，應依刑事訴訟法第273條之1第1項、第299條第1 項前
段、第310條之2、第454條，刑法第28條、第268條、第55條、第
第41條第1項前段、第38條第1項第2款、第3款，刑法施行法第1
條之1，中華民國96年罪犯減刑條例第2條第1項第3款、第7 條、
第9條，判決如主文。
本案經檢察官己○○到庭執行職務。
中　　華　　民　　國　　96　　年　　11　　月　　15　　日
　　　            刑事第三庭    法　官  楊仲農
上列正本證明與原本無異。
如對本判決不服，應於送達後10日內，向本院提出上訴狀。
（上訴狀應記載具體上訴理由並應抄附繕本）
中　　華　　民　　國　　96　　年　　11　　月　　15　　日
                                書記官
附錄本判決論罪之法律條文：
中華民國刑法第268條：
意圖營利，供給賭博場所或聚眾賭博者，處3年以下有期徒刑，
得併科3千元以下罰金。
附表
編 號         品名              數量
一          電腦主機        共計7台（第三人蔡志成所有者
                                     除外）
二           賭資         新臺幣12萬5千元
三           帳單              28張
四        HINET ADSL           1張
五          電腦螢幕           共計4台
六          電腦鍵盤           共計3組
七            滑鼠             共計3個
八            簽單             1張
九           傳真單            4張
十    帳號密碼聯絡電話紀錄板   3塊
十一        傳真機（三洋牌）   1台
十二   申請下注個人帳戶資料    1頁
十三      下注資料紀錄         3頁
十四      比賽分析紀錄         2頁
十五      比賽結果紀錄         3頁
十六    比賽結果紀錄便條貼     7張
十七    下注球隊比賽場次表     1頁
十八     國泰世華銀行存簿      1本
十九       職球簽賭單據        12張
二十     ASOS手機（內含SIM卡   1組
         ，電話號碼0000000000）
二十一  電源線                 1條
二十二  六合彩簽單             1本
